臺灣高等法院高雄分院刑事判決　　　　96年度交上訴字第75號
上 訴 人
即 被 告　甲○○
上列上訴人因公共危險等案件，不服臺灣高雄地方法院96年度交
訴字第111 號中華民國96年6 月29日第一審判決（起訴案號：臺
灣高雄地方法院檢察署96年度偵字第361 號），提起上訴，本院
判決如下：
    主  文
原判決撤銷。
甲○○犯不能安全駕駛動力交通工具罪，累犯，處有期徒刑參月
，減為有期徒刑壹月又拾伍日，如易科罰金以新台幣壹仟元折算
壹日。又犯肇事致人傷害逃逸罪，累犯，處有刑徒刑捌月，減為
有期徒刑肆月，如易科罰金以新台幣壹仟元折算壹日。應執行有
期徒刑伍月，如易科罰金以新台幣壹仟元折算壹日。
    事  實
一、甲○○於民國（以下同）91年間曾犯偽造文書罪，經本院於
    93年12月21日以93年度上更（一）字第304 號判決判處有期
    徒刑6 月確定，於94年7 月11日易科罰金執行完畢，又於94
    年間因贓物案件，經台灣高雄地方法院於94年8 月12日以94
    年度簡字第4612號判處有期徒刑5 月，於95年1 月13日易科
    罰金執行完畢，猶不知悔改，復於95年12月24日2 時許，在
    高雄市○○路與仁愛街口附近之「花蝶卡拉OK」與友人共飲
    威士忌酒，甲○○飲用約15杯後，已達無法安全駕駛之程度
    ，仍酒後駕駛車號5A-2671 號自小客車，於同日4 時35分許
    ，沿高雄市○○○路北往南方向行駛，嗣行經該路與大同二
    路口時，理應注意車輛行駛時，行車速度應依速限標誌或標
    線之規定，且飲用酒類或其他類似物後其吐氣所含酒精濃度
    超過每公升0.25毫克或血液中酒精濃度超過百分之0.05以上
    ，不得駕駛汽車，且依當時情形，又無不能注意之情事，竟
    疏於注意及此，復因受酒精影響，致於通過上開交岔路口時
    ，未能及時採取安全應變措施，撞及由乙○○所駕駛、適沿
    中華三路南往北方向行駛至上開路口，搶先左轉欲往大同二
    路方向行駛之車號D8-5998 號自小客車，導致乙○○因此受
    有踝挫傷之傷害（過失傷害部分另為不起訴之處分）；而甲
    ○○於駕車肇事致人受傷後，竟拒不下車救護察看，反藉機
    加速逃逸，正巧為路旁排班計程車司機目擊並呼叫適通過案
    發地點附近之巡邏警員，自後追趕甲○○，而在中華三路與
    民生路口為警攔獲，甲○○於為警攔獲後，拒不配合接受呼
    氣酒精濃度測試，嗣經警帶同前往高雄市立聯合醫院大同院
    區抽血檢驗，結果其血液中酒精濃度值達155 （mg/dl） ，
    換算為呼氣之酒精濃度每公升0.775 毫克。
二、案經高雄市政府警察局新興分局移送台灣高雄地方法院檢察
    署檢察官偵查起訴。
    理  由
一、上揭酒後駕車及肇事逃逸之事實，業据上訴人甲○○於原審
    準備程序及審理時坦承不諱（見96年6 月25日原審準備程序
    及審判筆錄，即原審卷第22、30頁），上訴人甲○○酒後駕
    車，並有高雄市立聯合醫院對其抽血檢驗其檢驗值為155MG/
    DL（換算後酒測值約0.775MG/L） 之生化檢驗單可稽（見警
    卷第8 頁之生化檢驗單），足證上訴人甲○○確有酒後駕車
    之行為。又上訴人甲○○肇事逃逸之事實，並据證人即警員
    李文裕於偵查中具結陳稱：當時我和林瑞農在巡邏，林瑞農
    下車簽巡邏箱，後來我聽到撞擊聲，當時林瑞農正要回到巡
    邏車上，路旁的計程車司機就說「快追、快追」，當時被告
    肇事地點在汽車道，我們在機車道，中間有分隔島，我們就
    啟動車子追被告，被告肇事時我們並沒有看到，但是我們有
    聽到「碰」的一聲，且被害人在汽車道上打轉，被告駕駛車
    輛有加速情形，我們駕駛巡邏車在後追趕，有閃燈，但沒有
    鳴笛，追到中華路及民生路口時，被告所駕車輛疑似要右轉
    ，我們旋即攔停，被告就下車，配合我們檢查」等語（見96
    年3 月30日偵查筆錄）；證人即警員林裕農於偵查中亦具結
    陳稱：如同李文裕所言，被告確實有加速情形，因為他的引
    擎還蠻大聲，但被告停車受檢後，否認肇事逃逸，說他機械
    故障等語（見96年3 月30日偵查筆錄），並有高雄市政府警
    察局舉發違反道路交通管理事件通知單、道路交通事故現場
    圖、現場照片8 張及高雄市政府交通局車輛行車事故鑑定委
    員會鑑定意見書可憑，又被害人乙○○被撞倒地致受有踝挫
    傷之傷害，並有高雄市立聯合醫院診斷書可證，因上訴人甲
    ○○於原審準備程序及審理時均坦承肇事逃逸，核與證人即
    警員李文裕、林瑞農陳述相符，足見上訴人甲○○確有肇事
    逃逸之行為，事證明確，上訴人甲○○辯稱係機械故障，非
    肇事逃逸云云，係卸責之詞，不足採信，其犯行已堪認定。
二、核上訴人甲○○所為，係犯刑法第185 條之4 不能安全駕駛
    動力交通工具罪及同法第185 之3 肇事致人傷害逃逸罪。上
    訴人甲○○所犯酒後駕車及肇事逃逸2 罪，犯意各別，行為
    互殊，應予分論併罰。上訴人甲○○於91年間曾犯偽造文書
    罪，經本院於93年12月21日以93年度上更（一）字第304 號
    判決判處有期徒刑6 月確定，於94年7 月11日易科罰金執行
    完畢，又於94年間因贓物案件，經台灣高雄地方法院於94年
    8 月12日以94年度簡字第4612號判處有期徒刑5 月，於95年
    1 月13日易科罰金執行完畢，此有臺灣高等法院被告前案紀
    錄表乙份在卷可憑，其受有期徒刑執行完畢後，5 年內故意
    再犯本件本刑為有期徒刑以上之2 罪，俱為累犯，均應依刑
    法第47條第1 項規定，加重其刑。
三、原審予以論科，固非無見，惟查上訴人甲○○所犯酒後駕車
    及肇事逃逸之罪，在中華民國96年4 月24日以前，其罪刑合
    於減刑條件，原審未及依中華民國96年罪犯減刑條例規定予
    以減刑，尚有未洽，上訴人甲○○上訴否認肇事逃逸，雖無
    理由，惟原判決既有未洽，自應予撤銷改判。審酌上訴人甲
    ○○無視於政府禁絕民眾酒後駕車之宣導，其酒後駕車犯行
    已危及往來公眾之生命財產安全，並因而肇事致乙○○受有
    傷害，復於肇事後即貿然駕車駛離現場而逃逸，置他人安危
    於不顧，其嗣後已坦承犯行，犯後態度尚可，並與被害人鄭
    木欽達成和解賠償其所受損害，堪認尚有悔意等一切情狀，
    爰仍依原判分別量處有期徒刑3 月、8 月，並各減刑為有期
    徒刑1 月又15日、4 月，並定其應執行刑為有期徒刑5 月，
    並諭知如易科罰金以新台幣1 千元折算1 日。
四、上訴人甲○○經合法傳喚無正當理由於審判期日不到庭，依
    法不待其陳述而逕行判決。
據上論結，應依刑事訴訟法第369 條第1 項前段、第364 條、第
299 條第1 項前段、第371 條，刑法第185 條之3 、第185 條之
4、 第47條第1 項、第51條第5 款，第41條第1 項前段，中華民
國96年罪犯減刑條例第2 條第1 項第3 款、第7 條第1 項、第2
項，判決如主文。
本案經檢察官許月雲到庭執行職務。
中　　華　　民　　國　　96　　年　　10　　月　　3 　　日
                　　　刑事第六庭  審判長法  官  王憲義
                             　　    　 法  官  邱永貴
                             　    　　 法  官  張盛喜
以上正本證明與原本無異。
肇事逃逸部分如不服本判決應於收受本判決後10日內向本院提出
上訴書狀，其未敘述上訴理由者，並得於提起上訴後10日內向本
院補提理由書狀（均須按他造當事人之人數附繕本）「切勿逕送
上級法院」。
其他不得上訴。
中　　華　　民　　國　　96　　年　　10　　月　　3 　　日
                         　　　         書記官  林明威
附錄本件判決論罪科刑法條：
《中華民國刑法第185 條之3 》
服用毒品、麻醉藥品、酒類或其他相類之物，不能安全駕駛動力
交通工具而駕駛者，處1 年以下有期徒刑、拘役或3 萬元以下罰
金。
《中華民國刑法第185條之4 》
駕駛動力交通工具肇事，致人死傷而逃逸者，處6 月以上5 年以
下有期徒刑。
《中華民國刑法施行法第1 條之1 》
中華民國九十四年一月七日刑法修正施行後，刑法分則編所定罰
金之貨幣單位為新臺幣。
九十四年一月七日刑法修正時，刑法分則編未修正之條文定有罰
金者，自九十四年一月七日刑法修正施行後，就其所定數額提高
為三十倍。但七十二年六月二十六日至九十四年一月七日新增或
修正之條文，就其所定數額提高為三倍。
